Lucas Fredegoto Rinaldi

Desarrollador Full Stack Senior

Teléfono: (43) 996168589

Email: <u>lucasreinaldi@gmail.com</u>

Linkedin: <u>linkedin.com/in/rinaldilucas/</u>

Portafolio: <u>rinaldilucas.com/es</u>

GitHub: <u>github.com/rinaldilucas</u>

Telegram: <u>t.me/rinaldilucas</u>

Declaración Personal

Trabajando en informática desde 2014 y en programación desde 2016, he contribuido con personas increíbles y he participado en proyectos y sitios web que han impactado a millones de usuarios, siempre preocupado por la experiencia del usuario y utilizando métricas para lograr las mejores tasas de retención. Apasionado por el desarrollo web y especialmente por el framework Angular, trabajo activamente como profesional en forma de T, capacitándome y capacitando a mis compañeros, contribuyendo con excelencia y experiencia en diversos contextos de los cuales soy responsable.

Experiencia Profesional

> <u>Forlogic</u> — Desarrollador Full Stack Senior, en Cornélio Procópio Mayo 2023 — presente

ForLogic es una empresa de desarrollo de software enfocada en el aseguramiento de la calidad, atendiendo a clientes como Unimed, BRK y Cia Iguaçu.

- Inspección y corrección de la cola de mejoras y errores del software desarrollado por la empresa utilizando
 Kanhan
- Desarrollo y mantenimiento de APIs consumidas internamente para aplicaciones web y dispositivos móviles.
- Desarrollo de nuevas funciones utilizando Scrum.
- Responsable de una mejora de más del 500% en el tiempo de construcción al agregar recarga en caliente a una biblioteca interna de la compañía.
- Responsable de la definición e implementación de reglas de lint (ESlint) y formateo (Prettier) utilizando como base la guía de estilo de Airbnb y Angular, automatizando un proceso continuo de calidad de código.
- Implementación de tareas y espacios de trabajo para el desarrollo en C# utilizando VSCode.
- Contribución al equipo con configuraciones de VSCode centradas en la productividad.
- Responsable de la revisión de código entre compañeros.

> <u>Slingshot Digital</u> — Desarrollador Front-end, en São Paulo

Septiembre 2020 — 2022

Slingshot es un productor de desarrollo web que promueve soluciones en el desarrollo de campañas y plataformas, sirviendo a clientes como McDonald's, HP, Samsung, Troller y otras marcas.

- Crear páginas a partir de prototipos a menudo usando PHP/laravel con Blade Framework y también handlebars.js con marionette.js.
- Desarrollo de nuevas funcionalidades para aplicaciones existentes/para lanzamiento.
- Estiramiento facial y cambios generales de diseño.
- Estimación y definición de tiempos de entrega.
- Mantenimiento de la cola de errores de los proyectos mantenidos.
- Implementación y prueba de métricas (Adobe Audience Manager, Facebook Pixel, Google Tag Manager).
- Uso del paquete de Adobe para la edición de imágenes/videos.
- Responsable del despliegue en aprobación y producción.

> Forlogic — Desarrollador Full Stack Júnior, en Cornélio Procópio

Agosto 2019 - Septiembre 2020

- Migración de los productos digitales de la organización del modelo MVC a Angular, utilizando REST API (C#)
 y Scrum como metodología ágil.
- Mantenimiento de la cola de errores de productos heredados de la empresa utilizando la metodología
 Kanhan
- Desarrollo y mantenimiento de APIs consumidas internamente y ofrecidas como servicios.
- Creación y refactorización de pruebas unitarias usando xUnit.

> Infinite Cloud — Desarrollador Front-end Júnior, en Londrina

Septiembre 2018 - Enero 2019

Infinite Cloud es una agencia de desarrollo enfocada en Marketing, promoción de campañas y desarrollo de sitios web bajo demanda, atendiendo a clientes como Unifil y PEC.

- Desarrollo de proyectos web como e-commerce, sitios institucionales, portafolios y sitios web en general.
- Consultoría y seguimiento de publicidad en Facebook y Google AdWords.
- Producción, desarrollo y aplicación artística enfocada a la web.
- Responsable del despliegue y lanzamiento de los productos desarrollados.
- Prueba y refactorización de código antiguo.

> **S4W** — Desarrollador Full Stack Aprendiz, en Cornélio Procópio

Septiembre 2016 — Febrero 2017

S4W es una agencia de marketing con desarrollo web, que realiza y lanza campañas y desarrollo web bajo demanda, atendiendo a clientes como Aguativa, UTFPR y Club Rotario.

- Desarrollo web a partir de prototipos (Photoshop).
- Mantenimiento de base de datos (servidor SQL).
- Desarrollo y codificación lógica de proyectos (ASP.NET y C#).
- Refactorización y mejoras gráficas de proyectos existentes.
- Prueba y refactorización de código antiguo.

> <u>Prefectura Municipal</u> — Interno en Infraestructura, en Cornélio Procópio

Diciembre 2013 — Enero 2015

El municipio de Cornélio Procópio cuenta con un sector de tecnología, que ayuda interna y externamente a las necesidades relacionadas con las TI de la ciudad.

- Mantenimiento de equipos de hardware y software utilizados en las instalaciones del municipio.
- Optimización y mejor aprovechamiento de los recursos informáticos físicos.
- Soporte técnico en sitio y remoto.
- Asistencia en la instalación de la infraestructura interna.

> <u>Unimed</u> — Aprendiz Menor en Operaciones, en Cornélio Procópio

Mayo 2012 - Mayo 2013

Unimed es un sistema cooperativo médico brasileño que opera como operador de planes de salud.

- Uso de la mitad del período de trabajo para cursos tales como: Administración, gestión financiera, tecnología de la información, impuestos, moral, deber, ética, matemáticas, comunicación, liderazgo y pensamiento lógico.
- Análisis y realización de documentación con foco en innovación digital (migración de sistema físico a digital).
- Soporte operativo en sitio y remoto.

Formación Académica

Enero 2014 - Junio 2017

Grado en Análisis y Desarrollo de Sistemas

Universidad Tecnológica Federal del Norte de Paraná - Cornélio Procópio, Paraná

Tech Stack

- HTML5 - Git & GitHub - Kanban & SCRUM - Linux - CSS3 / LESS / SASS - Protractor & Jest - Git Kraken & Git Flow - Windows - JavaScript ES5+ - Dominios y alojamiento web - REST & RESTful - macOS - ESlint / Prettier - Grunt / Gulp / Webpack 5 - Docker / AWS / GCloud - PHP / Laravel - XUnit / PhpUnit - Angular 2+ - NodeJS / Express.js / MongoDB - C# - Python - JWT y Auth Middlewares - Handlebars.js - Marionette.js - Adobe XD - Photoshop & Illustrator - Figma - SEO

Referencias Académicas

Maestra Adriane Carla Anastácio

en UTFPR, Campus Cornélio Procópio anastacio@utfpr.edu.br

Doctor Luciano Tadeu Esteves

en UTFPR, Campus Cornélio Procópio luciano@utfpr.edu.br

Idiomas

- Portugués (nativo) - Inglés (avanzado) - Español (básico)

Certificaciones

Varios cursos de especialización enfocados en Programación, Tecnología y Liderazgo (ver

certificaciones) en Alura

2020 - presente

Menor Aprendiz

en Unimed con alianza CIEE/SENAC 2012 - 2013

Inglés intermediario, 480 horas

en CCAA 2006 - 2008

Especialización en Hardware, Diseño Web, Algoritmos, Diseño Gráfico, Administración

en CENAIC

2010 - 2012